ACORDAO-COMPLETO-2367411

ACÓRDÃO DE RELAÇÃO

ACÓRDÃO DE RELAÇÃO 13919/2019 ATA 42/2019 - PRIMEIRA CÂMARA

Acórdão 13919/2019-TCU-Primeira Câmara
Considerando que não foi apresentado o parecer da unidade de auditoria interna sobre as contas do Serviço de Apoio às Micro e Pequenas Empresas do Estado de Rondônia, conforme previsto no art. 8º, I, da DN TCU 154/2016;
Considerando que tal falha já havia sido constatada nas contas da referida entidade relativas ao exercício de 2015, autuadas no TC Processo 031.232/2016-7, as quais foram apreciadas mediante o Acórdão 7508/2017-TCU-Primeira Câmara, tendo sido objeto de ressalva às contas dos responsáveis, com a determinação de adoção de medidas corretivas à unidade jurisdicionada e a expedição de ciência à unidade nacional do Sebrae quanto ao fato;
Considerando que, à luz do princípio da anualidade, o julgamento das contas ordinárias deve cuidar dos atos de gestão praticados no exercício a que elas se referem, e que a ausência do parecer da unidade de auditoria interna sobre as presentes contas feriu a dispositivo constante do normativo específico sobre a prestação de contas de 2016;
Considerando que as falhas relacionadas ao Programa Nacional de Educação Empreendedora (PNEE) foram de menor gravidade, sendo suficientes as recomendações do controle interno e a expedição de ciência;
Considerando que, em consulta aos sistemas desta Corte, foi verificado que está em andamento o monitoramento das recomendações realizadas no item 9.5 do Acórdão 7508/2017-TCU-Primeira Câmara, envolvendo aprimoramentos nas atividades da auditoria interna da unidade jurisdicionada e nos procedimentos para ressarcimento de danos ao erário;
Considerando que a formulação de medidas complementares às constantes do Acórdão 7508/2017-TCU-Primeira Câmara terá ensejo de ser realizada no processo de monitoramento em questão, após analisadas as providências adotadas pela unidade jurisdicionada em atendimento às medidas corretivas recomendadas.
Os ministros do Tribunal de Contas da União, reunidos em sessão da 1ª Câmara, com fundamento nos arts. 1º, I; 16, II; 18 e 23, II, da Lei 8.443/1992 e nos arts. 1º, I, 208 e 214, II, do RI/TCU, na forma do art. 143, I, "a"', do RI/TCU, e de acordo com os pareceres convergentes emitidos nos autos, ACORDAM, por unanimidade, em julgar as contas a seguir relacionadas regulares com ressalva, em razão das impropriedades verificadas e dar quitação aos responsáveis; e, com fundamento nos arts. 1º, I; 16, I; 17 e 23, I, da Lei 8.443/1992 e nos arts. 1º, I, 207 e 214, I, do RI/TCU, regular as demais, com quitação plena.
- Valdemar Camata Júnior (XXX.660.482-XX) ; Marcelo Thomé da Silva de Almeida (XXX.810.717-XX) , Wilson Evaristo (XXX.915.502-XX) ; Marcelo Dusi Alvim Silveira Cordeiro (XXX.199.277-XX) ; Hélio Dias de Souza (XXX.560.371-XX) ; Darci Agostinho Cerutti (XXX.118.219-XX) ; Sérgio Thiago Costa Carazza (XXX.670.411-XX) ; George Alessandro Gonçalves Braga (XXX.019.202-XX) ; Cley Jefferson de Medeiros Muniz (XXX.986.282-XX) ; Amauri Aguiar de Vasconcelos (XXX.975.483-XX) ; Antonio Carlos Soares (XXX.896.250-XX) ; Cicero Alves de Noronha Filho (XXX.324.612-XX) ; Luiz Carlos Kozerski (XXX.466.799-XX) ; Kleyson Luiz Nunes Musso (XXX.389.577-XX) ; Evandro Cesar Padovani (XXX.485.869-XX) ; Maria Berenice Alho da Costa Tourinho (XXX.993.772-XX) ; Ari Miguel Teixeira Ott (CPF: XXX.306.235-XX) :
 (i) ausência de apresentação do parecer da unidade de auditoria interna como peça das contas do exercício de 2016, ferindo o art. 8º, I, da DN TCU 154/2016;
- Gladstone Nogueira Frota (XXX.013.113-XX) ; Edmar Souza Bernaldino (XXX.348.112-XX) ; Pio Gomes de Oliveira Junior (XXX.651.953-XX) ; e Marcio Augusto de Lima Mourão (XXX.201.901-XX) :
 (i) ausência de apresentação do parecer da unidade de auditoria interna como peça das contas do exercício de 2016, ferindo o art. 8º, I, da DN TCU 154/2016;
 (ii) não apresentação de cópia da declaração de bens e rendas entregue à Receita Federal, e não permissão de acesso ao documento pela unidade jurisdicionada, em descumprimento aos arts. 1º e 4º da Lei 8.730/1993.
1. Processo TC-Processo 035.295/2017-1 (PRESTAÇÃO DE CONTAS - Exercício: 2016) 
	1.1. Responsáveis: Amauri Aguiar de Vasconcelos (XXX.975.483-XX) ; Antonio Carlos Soares (XXX.896.250-XX) ; Ari Miguel Teixeira Ott (XXX.306.235-XX) ; Carlos Berti Niemeyer (XXX.763.978-XX) ; Cicero Alves de Noronha Filho (XXX.324.612-XX) ; Cley Jefferson de Medeiros Muniz (XXX.986.282-XX) ; Darci Agostinho Cerutti (XXX.118.219-XX) ; Edmar Souza Bernaldino (XXX.348.112-XX) ; Evandro Cesar Padovani (XXX.485.869-XX) ; George Alessandro Gonçalves Braga (XXX.019.202-XX) ; Gladstone Nogueira Frota (XXX.013.113-XX) ; Hélio Dias de Souza (XXX.560.371-XX) ; Kleyson Luiz Nunes Musso (XXX.389.577-XX) ; Luiz Carlos Kozerski (XXX.466.799-XX) ; Marcelo Dusi Alvim Silveira Cordeiro (XXX.199.277-XX) ; Marcelo Thome da Silva de Almeida (XXX.810.717-XX) ; Marcio Augusto de Lima Mourão (XXX.201.901-XX) ; Maria Berenice Alho da Costa Tourinho (XXX.993.772-XX) ; Pio Gomes de Oliveira Junior (XXX.651.953-XX) ; Samuel Silva de Almeida (XXX.275.502-XX) ; Sérgio Thiago Costa Carazza (XXX.670.411-XX) ; Valdemar Camata Júnior (XXX.660.482-XX) ; Wilson Evaristo (XXX.915.502-XX) 
	1.2. Entidade: Serviço de Apoio às Micro e Pequenas Empresas do Estado de Rondônia.
	1.3. Relator: Ministro-Substituto Weder de Oliveira.
	1.4. Representante do Ministério Público: Procurador Rodrigo Medeiros de Lima
	1.5. Unidade Técnica: Secretaria de Controle Externo do Trabalho e Entidades Paraestatais (SecexTrabalho) .
	1.6. Representação legal: não há.
	1.7. Determinações/Recomendações/Orientações:
	1.7.1. determinar ao Serviço de Apoio às Micro e Pequenas Empresas do Estado de Rondônia (Sebrae/RO) que, doravante, apresente ao TCU todas as peças exigidas pela decisão normativa que dispuser sobre os processos de prestação de contas do exercício, em especial o parecer da unidade de auditoria interna sobre a gestão da entidade;
	1.7.2. dar ciência ao Serviço de Apoio às Micro e Pequenas Empresas do Estado de Rondônia (Sebrae/RO) sobre a falha referente à divergências nas informações da execução financeira do Programa Nacional de Educação Empreendedora (PNEE) constantes do relatório de gestão e os dados obtidos pela equipe de auditoria do órgão de controle interno, para que sejam adotadas medidas internas com vistas à prevenção de ocorrência de outras semelhantes:
	1.7.3. dar ciência desta deliberação ao Serviço de Apoio às Micro e Pequenas Empresas do Estado de Rondônia (Sebrae/RO) , à unidade nacional do Sebrae e à Controladoria-Regional da União no Estado de Rondônia.

Primeira Câmara

Amauri Aguiar de Vasconcelos (XXX.975.483-XX); Antonio Carlos Soares (XXX.896.250-XX); Ari Miguel Teixeira Ott (XXX.306.235-XX); Carlos Berti Niemeyer (XXX.763.978-XX); Cicero Alves de Noronha Filho (XXX.324.612-XX); Cley Jefferson de Medeiros Muniz (XXX.986.282-XX); Darci Agostinho Cerutti (XXX.118.219-XX); Edmar Souza Bernaldino (XXX.348.112-XX); Evandro Cesar Padovani (XXX.485.869-XX); George Alessandro Gonçalves Braga (XXX.019.202-XX); Gladstone Nogueira Frota (XXX.013.113-XX); Hélio Dias de Souza (XXX.560.371-XX); Kleyson Luiz Nunes Musso (XXX.389.577-XX); Luiz Carlos Kozerski (XXX.466.799-XX); Marcelo Dusi Alvim Silveira Cordeiro (XXX.199.277-XX); Marcelo Thome da Silva de Almeida (XXX.810.717-XX); Marcio Augusto de Lima Mourão (XXX.201.901-XX); Maria Berenice Alho da Costa Tourinho (XXX.993.772-XX); Pio Gomes de Oliveira Junior (XXX.651.953-XX); Samuel Silva de Almeida (XXX.275.502-XX); Sérgio Thiago Costa Carazza (XXX.670.411-XX); Valdemar Camata Júnior (XXX.660.482-XX); Wilson Evaristo (XXX.915.502-XX)

WEDER DE OLIVEIRA

não há.

Procurador Rodrigo Medeiros de Lima

PRESTAÇÃO DE CONTAS (PC)

Secretaria de Controle Externo do Trabalho e Entidades Paraestatais (SecexTrabalho).